【裁判字號】    95,交聲,814
【裁判日期】    951213
【裁判案由】    聲明異議
【裁判全文】
臺灣彰化地方法院交通事件裁定         95年度交聲字第814號
移送機關即
原處分機關  交通部公路總局臺中區監理所
異 議人 即
受 處分 人  乙○○
選任辯護人  張仕融律師
            張崇哲律師
上列異議人因違反道路交通管理處罰條例案件，對於交通部公路
總局臺中區監理所民國九十五年八月二十一日所為之裁決書（中
監違字第裁六○－ＧＤ0000000號），聲明異議，本院裁
定如下：
    主  文
原處分撤銷。
乙○○違反汽車駕駛人駕駛汽車肇事致人受傷者，應即採取救護
措施及依規定處置，並通知警察機關處理，不得任意移動肇事汽
車，處罰鍰新臺幣仟元。
    理  由
一、原處分意旨略以：異議人於民國九十五年八月六日凌晨一時
    三十五分許，駕駛車牌號碼八Ｌ－八一八一號自用小客車，
    在臺中市○○路，因汽車駕駛人駕駛汽車肇事致人受傷而逃
    逸之違規行為，爰依違反道路交通管理處罰條例第六十二條
    第四項規定，裁處罰緩新臺幣（下同）六千元，並吊銷駕駛
    執照。
二、聲明異議意旨略以：異議人乙○○於發生車禍後，在現場等
    候十分鐘，仍未見警察前來處理，且因心繫傷者安危，當時
    又無計程車等交通工具，始駕駛上開自用小客車前往醫院探
    望傷者，並無肇事逃逸，原處分機關所為之裁決，顯有錯誤
    ，爰請求撤銷原處分等語。
三、按汽車駕駛人駕駛汽車肇事致人受傷或死亡者，應即採取救
    護措施及依規定處置，並通知警察機關處理，不得任意移動
    肇事汽車及現場痕跡證據，違反者處新臺幣三千元以上九千
    元以下罰鍰。但肇事致人受傷案件當事人均同意時，應將肇
    事汽車標繪後，移置不妨礙交通之處所。駕駛人肇事致人受
    傷而逃逸者，吊銷其駕駛執照。汽車駕駛人，曾依本條例其
    他各條規定吊銷駕駛執照者，一年內不得考領駕駛執照。道
    路交通管理處罰條例第六十二條第三項、第四項前段、第六
    十七條第三項分別定有明文。經查：
  (一)異議人於九十五年八月六日凌晨一時三十五分許，駕駛車牌
    號碼八Ｌ－八一八一號自用小客車，在臺中市○○路，因汽
    車駕駛人駕駛汽車肇事致人受傷而逃逸之違規行為，經臺中
    市警察局第六分局警員當場舉發並移送原處分機關裁決，固
    有彰化縣警察局舉發違反道路交通管理事件通知單、本件裁
    決書各一件在卷可稽。惟異議人駕駛上開自用小客車，於前
    開時地，與案外人丙○○所騎乘車牌號碼Ｍ五Ｅ－五二五號
    重型機車發生碰撞，致丙○○受傷後，異議人旋即以其所持
    用門號0000000000號行動電話撥打一一九報案，
    並於救護人員到場載送丙○○前往澄清醫院救治後，隨即自
    行前往該院探視丙○○等情，此經證人丙○○、陪同異議人
    處理車禍之甲○○○於本院訊問時，結證綦詳，並有中華電
    信未出帳通話明細、繳費通知單、國民身分證影本各一紙在
    卷可稽，足徵異議人辯稱伊並無肇事逃逸等語，尚屬無據。
    至於異議人於負責處理本件車禍之臺中市警察局第六分局交
    通分隊警員賴志福抵達澄清醫院時，並未主動向該警員表示
    其為車禍之肇事者，固經證人賴志福於本院訊問時，證述明
    確，然此僅屬異議人所涉刑事責任能否符合刑法關於自首之
    減輕要件，不能以此逕認異議人有何違反道路交通管理處罰
    條例第六十二條第四項前段肇事致人受傷而逃逸之情事，原
    處分機關所為裁罰，容有未洽，應予撤銷。
  (二)惟異議人於救護車將丙○○載往澄清醫院後，於警員賴志福
    到場處理前，即駕駛肇事之上開自用小客車離開現場，前往
    澄清醫院之事實，既為異議人所自承，並經證人賴志福、甲
    ○○○於本院訊問時，分別證述無訛，可見異議人駕駛上開
    自用小客車離開車禍現場時，丙○○已由救護車送醫救治，
    異議人並無移動肇事自用小客車之必要，異議人於警員到場
    處理前，竟任意移動肇事之自用小客車，顯已違反道路交通
    管理處罰條例第六十二條第三項前段規定。異議人既有此項
    違規行為，爰依道路交通案件處理辦法第二十條規定，並參
    酌違反道路交通管理事件統一裁罰基準表所定基準，自為裁
    定如主文第二項所示。
四、據上論斷，應依道路交通管理處罰條例第二十條前段，裁定
    如主文。
中    華    民    國    95    年    12    月    13    日
                      交通法庭  法  官  鄭舜元
以上正本證明與原本無異
如不服本裁定，應於裁定送達後5日內向本院提出抗告狀（須附
繕本）。
中    華    民    國    95    年    12    月    15    日
                                書記官  呂雅惠


司法院資訊處製作；財團法人民間司法改革基金會備份。
